臺灣臺北地方法院民事判決　　　　　　 96年度重訴字第556號
原　　　告　台灣中小企業銀行股份有限公司
法定代理人　丁○○
訴訟代理人　丙○○
被　　　告　歐克有限公司
　　　　　　　　　　　　樓
兼法定代理　甲○○
人
被　　　告　乙○○
上列當事人間清償借款事件，本院於中華民國九十六年五月十七
日言詞辯論終結，判決如下：
    主  文
被告應連帶給付原告美金貳拾陸萬參仟玖佰貳拾壹元壹角壹分，
及如附表一所示之利息、違約金。
被告應連帶給付原告美金柒萬貳仟伍佰陸拾捌元陸角肆分及如附
表二所示之利息、違約金。
被告應連帶給付原告新台幣伍萬玖仟柒佰柒拾參元及如附表三（
借款序號83）所示之利息、違約金。
被告應連帶給付原告新台幣壹佰玖拾陸萬陸仟肆佰壹拾參元，及
如附表三（借款序號133）所示之利息、違約金。
被告應連帶給付原告新台幣參拾陸萬玖仟柒佰壹拾元及其中新台
幣參拾陸萬肆仟伍佰壹拾玖元如附表四所示之利息、違約金。
被告甲○○應給付原告新台幣壹拾肆萬壹仟壹佰貳拾肆元及其中
新台幣壹拾參萬陸仟捌佰陸拾貳元如附表五編號一所示之利息、
違約金。
被告乙○○應給付原告新台幣壹拾伍萬壹仟玖佰參拾柒元及其中
新台幣壹拾肆萬柒仟玖佰零陸元如附表五編號二所示之利息、違
約金。
訴訟費用由被告連帶負擔。
本判決第一項於原告以新台幣貳佰玖拾參萬柒仟肆佰肆拾貳元供
擔保後，得假執行。
本判決第二項於原告以新台幣捌拾萬柒仟陸佰捌拾玖元供擔保後
，得假執行。
本判決第三項得假執行。
本判決第四項於原告以新台幣陸拾伍萬伍仟肆佰柒拾壹元供擔保
後，得假執行。
本判決第五項於原告以新台幣壹拾貳萬參仟貳佰參拾柒元供擔保
後，得假執行。
本判決第六項得假執行。
本判決第七項得假執行。
    事實及理由
甲、程序方面：
　　本件被告等未於言詞辯論期日到場，核無民事訴訟法第386
    條所列各款情形，應依原告之聲請，由其一造辯論而為判決
    。
乙、原告主張：
一、被告歐克有限公司（下稱歐克公司）於民國95年3月14日邀
    同被告甲○○、乙○○為連帶保證人，與原告簽訂進口物資
    融資契約，額度為美金350,000元，額度動用期間自95年3月
    15日起至96年3月15日止，兩造於契約約定每筆遠期信用狀
    項下融資款項之期限，自國外代理銀行付款日起最長不得超
    過120天，並願於每筆遠期信用狀項下款項到期時立即清償
    本息及有關費用。本契約項下各筆融資之外幣款項其利息，
    除專案向中央銀行辦理轉融資期間依中央銀行規定利率加碼
    計算外，均按原告或原告國外代理銀行付款日原告牌告外幣
    貸款利率計算。各筆融資到期或視為全部到期，立約人未能
    立即償還本息時，願按到期日翌日原告牌告外幣貸款利率計
    付遲延利息，並按融資金額自應償還日起，逾期6個月以內
    者，按上開利率10%，逾期超過6個月者，按上開利率20%計
    付違約金。嗣被告歐克公司於上開額度動用期間內出具開發
　　信用狀申請書申請融資，惟其中信用狀號碼6AUUH204338MF1
  　01、6AUUH204340MF101、6AUUH205126MF101之融資期限業於
    96年3月8日到期，迭經催討迄未償還，依授信約定書第5條
    之約定，債務視為全部到期，尚餘欠本金美金263,921.11
    元及如附表一所示之利息、違約金未償還。另被告甲○○、
    乙○○為連帶保證人，自應負連帶清償之責。
二、被告歐克公司於96年1月31日以被告甲○○、乙○○為連帶
    保證人，與原告簽訂進口物資融資契約，額度為美金380,00
    0元，額度動用期間自96年2月2日起至97年2月2日止，兩造
    於契約約定每筆遠期信用狀項下融資款項之期限，自國外代
    理銀行付款日起最長不得超過120天，並願於每筆遠期信用
    狀項下款項到期時立即清償本息及有關費用。本契約項下各
    筆融資之外幣款項其利息，除專案向中央銀行辦理轉融資期
    間依中央銀行規定利率加碼計算外，均按原告或原告國外代
    理銀行付款日原告牌告外幣貸款利率計算。各筆融資到期或
    視為全部到期，立約人未能立即償還本息時，願按到期日翌
    日原告牌告外幣貸款利率計付遲延利息，並按融資金額自應
    償還日起，逾期6個月以內者，按上開利率10%，逾期超過6
    個月者，按上開利率20%計付違約金。嗣被告歐克公司於上
　　開額度動用期間內出具開發信用狀申請書申請融資，目前尚
  　餘欠本金美金72,568.64元及如附表二所示之利息、違約金
    未償還。另被告甲○○、乙○○為連帶保證人，自應負連帶
    清償之責。
三、被告歐克公司以被告甲○○、乙○○為連帶保證人，分別向
    原告借款二筆：
（一）新台幣（下同）1,000,000元，借款期間自94年5月23日至
      96年5月23日止，自實際撥款日起，本金按月平均攤還，
      利息按月計付，第一次繳款日為94年6月23日，嗣後之繳
      款日則為每月23日。借款利息依當時之「基準利率」加年
      利率4%計付，嗣後隨原告基準利率調整而調整，並自調整
      日起改按調整後之年利率計算。
（二）新台幣（下同）2,000,000元，借款期間自96年2月2日起
      至101年2月2日止，自實際撥款日起，本金按月平均攤還
      ，利息按月計付。借款利息依當時之「基準利率」加年利
      率3.33%計付，嗣後隨原告基準利率調整而調整，並自調
      整日起改按調整後之年利率計算。
      上列二筆借款，依約被告應按月攤還本息，當借款到期或
      視為全部到期未立即償還時，按約定利率計付遲延利息。
　　　逾期償還本金、利息或本息時，按借款總餘額，自應償付
  　　日起，逾期在6個月以內者，按上開利率10%，超過6個月
    　者，按上開利率20 %計付違約金。截至起訴求償時，尚欠
      本金分別為59,773元、1,966,413元及如附表三所示之利
      息、違約金未清償，另被告甲○○、乙○○為連帶保證人
      ，自應負連帶清償之責。
四、被告歐克公司指定被告甲○○、乙○○為持卡人，向原告申
    請核發商務卡，並同意恪守國際信用卡約定條款及國際信用
    卡注意事項，對於使用卡片所產生之消費款項、預借現金、
    年費、手續費及利息、違約金、遲延利息等負完全清償之責
    。嗣經原告核准發給商務金卡二張，由被告甲○○、乙○○
　　分別持有。被告歐克公司授權持卡人刷卡消費，依前開白金
  　商務卡約定條款第14、15條之規定，被告應按期給付原告各
    項款項，否則應依規定利率加付利息及違約金。詎被告於96
    年3月15日起即未依約繳款，迭經催討無效，依前開白金商
    務卡約定條款第21、22條之規定，喪失期限利益，應一次繳
    清應付帳款。截至96年4月1日止共積欠消費款369,834元（
    即消費本金364,519元及利息、違約金5,315元）及如附表四
    所示之利息、違約金未清償。另被告甲○○、乙○○簽立信
    用卡保證書暨約定條款，表示願就被告歐克公司於信用卡約
    定條款項下應繳款項、利息、違約金及其他一切債務費用負
    連帶清償責任，故自應就上開信用卡款項負連帶清償之責。
五、被告甲○○向原告申請核發信用功能卡片，並同意恪守國際
    信用卡約定條款及國際信用卡注意事項，對於使用卡片所產
    生之消費款項、預借現金、年費、手續費及利息、違約金、
    遲延利息等負完全清償之責。嗣經原告核准發給「VISA」信
    用功能卡片金卡乙張，其後並經被告甲○○申請升等為白金
    卡。被告自持用原告核發之信用卡簽帳消費，依前開國際信
    用卡約定條款第14、15條之規定，被告應按期給付原告各項
    款項，否則應依規定利率加付利息及違約金。詎被告於96年
    3月21日起即未依約繳款，迭經催討無效，依前開國際信用
    卡約定條款第21、22條之規定，喪失期限利益，應一次繳清
    應付帳款。截至96年4月7日止共積欠消費款141,124元（即
    消費本金136,862元及利息、違約金4,262元）及如附表五所
    示之利息、違約金。
六、被告乙○○向原告申請核發信用功能卡片，並同意恪守國際
    信用卡約定條款及國際信用卡注意事項，對於使用卡片所產
    生之消費款項、預借現金、年費、手續費及利息、違約金、
    遲延利息等負完全清償之責。嗣經原告核准發給「VISA」信
    用功能卡片金卡乙張，其後並經被告甲○○申請升等為白金
    卡。被告自持用原告核發之信用卡簽帳消費，依前開國際信
    用卡約定條款第14、15條之規定，被告應按期給付原告各項
    款項，否則應依規定利率加付利息及違約金。詎被告於96年
    3月21日起即未依約繳款，迭經催討無效，依前開國際信用
    卡約定條款第21、22條之規定，喪失期限利益，應一次繳清
    應付帳款。被告至96年4月7日止共積欠消費款151,937元（
    即消費本金147,906元及利息、違約金4,031元）及如附表五
    所示之利息、違約金。
七、聲明：除假執行擔保金額外，如主文所示。
參、被告則均未於言詞辯論期日到場，亦未提出書狀作何聲明或
    陳述。
肆、得心證之理由：
一、原告主張之事實，業據其提出進口物資融資契約書影本、開
    發信用狀申請書暨進口單據到達通知／回單／聲明書影本、
    電腦帳務查詢單、借據影本、授信約定書影本、商務卡申請
    書暨信用卡約定條款影本、信用卡保證書暨約定條款影本、
    信用卡申請書及信用卡升等申請書影本、信用卡消費交易明
    細表等件為證，核屬相符，被告復均未提出任何書狀供本院
    審酌，堪信原告主張為真正。
二、從而，原告依消費借貸及連帶保證契約請求被告連帶給付如
    主文第一至七項所示之金額、利息、違約金為有理由，應予
    准許。
三、假執行之宣告：原告陳明如主文第一項至第二項、及第四項
    至第五項之金額願供擔保，請求宣告假執行，核無不合，茲
    酌定相當之擔保金額，予以准許。如主文第三項、第六項、
    第七項部分，均未逾五十萬元，依民事訴訟法第389條第1項
    第5款規定，應依職權宣告假執行。
伍、依民事訴訟法民事訴訟法第385條第1項前段、第85條第2項
    、第390條第2項、第389條第1項第5款，判決如主文。
中　　華　　民　　國　　96　　年　　5 　　月　　31　　日
                  民事第二庭    法　官　黃雯惠
以上正本係照原本作成。
如對本判決上訴，須於判決送達後20日內向本院提出上訴狀。
中　　華　　民　　國　　96　　年　　5　　月　　 31　　日
                       　　　　 書記官　林玗倩
